Emanuel Torres Clemente

+58 4243359570 | emanueljtc90@gmail.com | www.linkedin.com/in/emanuel-torres-clemente/

RESUMEN PROFESIONAL

Ingeniero en Informática con más de 6 años de experiencia, amplio conocimiento en el desarrollo de aplicaciones web y móviles utilizando tecnologías de vanguardia. Carrera impulsada con pasión por la informática y compromiso en cada proyecto, siempre enfocado en la mejor calidad del producto, enfocado en contribuir al crecimiento de equipos y proyectos innovadores, aportando no solo habilidades técnicas, sino también dedicación y entusiasmo por la creación de soluciones tecnológicas de vanguardia.

EXPERIENCIA LABORAL

Chiper - Frontend Engineer

Noviembre 2021 - Diciembre 2023

- .- Content Management System (CMS): Mantenimiento y creación de módulos del sistema de administración de productos que se muestran en la pagina web y aplicación de Ecommerce de la startups.
- App de Delivery: Implementacion de mejoras y nuevas funcionalidades a la aplicación de delivery interna de los transportistas de la startups todo esto bajo de tecnologías .
- Ecommerce: Mejora y creación de módulos de la pagina web y aplicación de ecommerce, se agregaron nuevos módulos para nuevas funcionalidades que brindaron mejor UI/UX del usuario y se mejoraron módulos ya existentes basados en el uso de herramientas tecnologicas

Logros:

- Se logro aumentar la productividad del departamento de Ecommerce.
- Aumento de las ventas del la startups a un 5%.

Tech Stack: React JS, React Native, Typescript, Tailwind, Git, DI/CD, API Rest, Microservicios, Scrum, Jira, Node.

Tixcel Agency - Senior Frontend Developer

Marzo 2021 - Noviembre 2021

- Offmarket Broker: Desarrollo de la pagina web y sistema de información de la agencia Offmarket Broker del sector de bienes raíces de Estados unidos, permitiendo como objetivo principal la publicación y venta de propiedades con sistema de mensajería entre el comprador y agente de bienes raíces. Logros:

- · Ventas a un 15% para la agencia de bienes raíces
- Mejoría de un 40% de comunicación entre el comprador y el agente de bienes raíces de la agencia de bienes raíces.

Tech Stack: React JS, Style Components, API REST, Git, JIra, Scrum, DI/CD, Node.

Desarrollo Web Total - Frontend Developer

Mayo 2019 - Marzo 2021

- Ambiente Web y Mobile: Participación activa en el desarrollo de varios proyectos para paginas web, aplicaciones y sistemas de información para sectores como Ecommerce, Agencia de Viajes, Salud y belleza entre otros.

Logros:

- Incremento de un 10% del capital de la empresa.
- Aumento de la reputación de la empresa ante el mercado europeo en la industria tech.

Tech Stack: React JS, React Native, Vue JS, CSS, SASS, Style Components, DI/CD, Git, Docker, AWS, Jira, Scrum, API Rest y Graphql, Node.

Jida Desarrollos - Frontend Developer

Noviembre 2018 - Febrero 2019

- Super Liga Fan: Desarrollo de módulos y funcionalidades de la aplicación oficial de los fans de la liga del fútbol más popular de la República Argentina, implementación de la UI/UX de diferentes módulos de la aplicación como la del modulo de noticias.

Logros:

- Impulso económico de la empresa
- · Aumento de la reputación de la empresa

Tech Stack: Beyond JS, Polymer, LESS, Git, GitLab, API REST.

Hispano Soluciones C.A - Frontend Developer

Enero 2018 - Noviembre 2018

- Proyectos Web y Aplicaciones de Escritorio: Desarrollo de Sistemas de información y sitios web para sectores como Ecommerce. Creación de una aplicación de escritorio que facilitaba la gestión de una red de farmacias. Se dedicaron alrededor de 480 horas al desarrollo de este proyecto en un período de aproximadamente 3 meses.

Logros:

- Implementacion de UI/UX que lograban satisfacción en el cliente final.
- Aumento de la efectividad de gestion de un 25% para la red de farmacias Fedefarma.

Tech Stack: HMTL, CSS, JS, React, Git, SASS, LESS, Bootstrap, GitLab, GitHub, Electron JS, Notion, Trello, Node.

Kimberly Clark (Cacique Maracay) - Frontend Developer

Julio 2017 - Enero 2018

Sistemas de información: Con más de 800 horas de código en diferentes sistemas de información para los departamentos de RRH, Administración, Ventas, Gerencia, Seguridad y producción que forman parte de esta empresa creando diferentes funcionalidades e implantación de diferentes UI/UX dependiendo de la necesidad de cada departamento.

Logros:

- Aumento de la rapidez de los procesos internos de cada departamento en al menos un 20%.
- Ayuda a los empleados de cada departamento en un 15% en la automatización de sus procesos.

Tech Stack: Laravel, Blade, HTML, CSS, VUE, Jquery, PHP, Mysql, GitLab, Trello.

FORMACIÓN ACADEMICA

Universidad Nacional Rómulo Gallegos, Ingeniero en Informática, Venezuela

2009 - 2017

INFORMACIÓN ADICIONAL

- · Typescript avanzado 2021 Platzi
- · Asincronismo con JS 2021 Platzi
- ECMAScript 6 2020 Platzi
- Prework: Configuración de entorno de desarrollo 2020 Platzi
- Tailwind CSS 2020 Platzi

- Frontend Developer 2020 Platzi
- XML 2009 FundacitePython 2009 Fundacite
- Fundamentos de JS 2019 Platzi
- GitHub y Git Profesional 2019 Platzi
- PostgreSQL 2009 Fundacite
- XHTML 2009 Fundacite